

DATOS PERSONALES

Fecha de Nac.: 10/07/1996

DNI: 39.715.830

Localidad: Burzaco (Alte. Brown), Buenos

Aires, Argentina.

Dirección Alternativa: Lanus, Buenos

Aires, Argentina.

CONTACTO

7 1161816164

https://lilenamado.netlify.app/

in www.linkedin.com/in/lilenamado

http://github.com/LilenAmado

SKILLS - PROGRAMACIÓN

- BI: SQL Server Power BI Tableau -SSIS
- FRONTEND: HTML5 CSS3 SASS -LESS - BOOTSTRAP -JAVASCRIPT -REACT
- BACKEND: JAVA (básico) Conexión PHP + MySQL.
- Consultas SQL
- GIT-TRELLO
- Consola de Linux
- Sistema de tickets (Zoho)
- Manejo con servidor de terminales
- Conocimientos de servidores AD / DNS / VPN

RADIO - AUDIOVISUAL

 Adobe Illustrator - Adobe Premiere Pro - Zara Radio - Dinesat - Reaper, ProTools, Audacity, Sound Forge -Sibelius - Autocad

OTROS CONOCIMIENTOS

- Paquete Office
- INGLÉS (Intermedio)

LILÉN AMADO

Desarrollo Web - Front End -BI & Analytics

En el 2020 me introduje en el universo de la programación especializándome en el desarrollo web, iniciando mi formación en la UTN y actualmente estudio la Tecnicatura Universitaria en

Programación Informática en la Universidad Nacional de Quilmes; complementando también con diversos cursos.

Por otro lado, estoy por recibirme de Operadora Técnica de Radio. Soy organizada, responsable y comprometida en los proyectos que asumo. Me gusta el trabajo en equipo, poder capacitarme continuamente y estar en constante aprendizaje.

Actualmente estoy trabajando como Especialista BI & Analytics. Me interesa un trabajo que me permita brindar y poner en práctica mis conocimientos adquiriendo experiencia para seguir creciendo profesionalmente.

FORMACIÓN ACADÉMICA

Cursos

Universidad Tecnológica Nacional (UTN)

- Professional WebMaster (2020 - 2020)

Polo TIC Misiones

- Desarrollo Web con PHP Full-Stack Junior (2020 - 2020)

Formación Universitaria

Universidad Nacional de Quilmes

- Tecnicatura en Programación Informática (En curso)

Formación Terciaria

Escuela Terciaria de Educación Radiofónica (ETER) - Matrícula Otorgada por ISER

- Operador Técnico y editor para Radio y TV (2018 - 2021)

Inst. de Formación Docente de Altos Estudios Esteban Adrogué

- Titulo de Formación Pedagógica para Profesionales, Técnicos Sup. y Técnicos de Nivel Medio (2015 - 2018)

Formación Secundaria

Escuela de Educación Secundaria Técnica n°2 "Ceferino Namuncurá"

- Título de Maestro Mayor de Obras (2009 - 2015)

EXPERIENCIA LABORAL

Especialista BI & Analytics Jr. (2021 - 2022)

• Empresa: Quales Group (Actual)

Asistente en tecnologias, sist. y soporte técnico Trainee (2021)

• Empresa: Integración de Tecnologías - C.A.B.A

Operación Técnica de Radio (2019 - 2021)

- Radio Concepto FM 95.5 C.A.B.A
- EQRadio C.A.B.A
- Radio el Galpón Quilmes
- Radio ETER C.A.B.A

Preceptora en Escuela Secundaria Básica nº28 (2019)

- Rafael Calzada, Almirante Brown - (suplencia)